臺灣高等法院刑事裁定
109年度聲字第3048號
聲  請  人  臺灣高等檢察署檢察官
受  刑  人  范振成



上列聲請人因受刑人數罪併罰有二裁判以上，聲請定其應執行之
刑（聲請案號：109年度執聲字第1452號），本院裁定如下：
    主  文
范振成犯如附表所示各罪所處之刑，應執行有期徒刑拾參年。
    理  由
一、聲請意旨略以：受刑人范振成因違反毒品危害防制條例等數
    罪，先後經判決確定如附表所示，應依刑法第53條、第51條
    第5款等規定，定其應執行之刑，爰依刑事訴訟法第477條第
    1項規定聲請裁定等語。
二、經查：受刑人犯如附表所示各罪，先後經法院分別判處如附
    表所示之刑，均經確定在案，有受刑人之前案紀錄表、如附
    表所示各該刑事裁判可參。檢察官依受刑人之請求，將得易
    科及不得易科之罪刑，向本院聲請合併定其應執行之刑，經
    核於法有據。審酌受刑人所犯如附表編號1至4、6、7及11所
    示之7罪，均屬施用毒品，犯罪性質相同，為戕害自我身心
    健康之行為，考量對於施用毒品犯罪之處罰，係側重在透過
    相當期間之徒刑，藉以隔離毒品、戒除依賴；編號5所示之
    持有第二級毒品純質淨重逾20公克罪、編號8、9之販賣第一
    、二級毒品罪，及編號10之轉讓第一級毒品罪，均屬侵害社
    會法益之罪，對法益之侵害效應大，惟其犯罪時間尚屬緊密
    ，獨立性較低，相當之刑期應足以發揮刑罰嚇阻犯罪之功能
    及達矯治之必要程度。參以編號5、6所示2罪，及編號8至11
    所示共17罪，曾經分別合併定刑有期徒刑1年及11年等所形
    成之內部界線，綜合考量上述犯罪性質上之差異及刑罰對策
    上之不同，兼衡受刑人現年30餘歲之日後復歸社會更生等總
    體評價，乃酌定其應執行之刑如主文所示。
三、依刑事訴訟法第477條第1項，刑法第51條第5款、第53條、
    第50條第2項，裁定如主文。　　　　
中　　華　　民　　國　　109 　年　　7 　　月　　31　　日
                刑事第二十二庭  審判長法  官  洪于智
                                      法  官  汪怡君
                                      法  官  陳銘壎
以上正本證明與原本無異。
如不服本裁定，應於收受送達後五日內向本院提出抗告狀。
                                      書記官  吳思葦
中　　華　　民　　國　　109 　年　　7 　　月　　31　　日
附表：受刑人范振成定應執行刑案件一覽表
編            號  1 2 3 罪            名  施用第一級毒品 施用第二級毒品 施用第一級毒品 宣     告     刑  有期徒刑7月 有期徒刑4月，如易科罰金，以新臺幣1千元折算1日 有期徒刑8月 犯罪日期（民國）  107年3月17日 107年3月17日 107年3月2日採尿時回溯26小時內之某時 偵  查 機    關 臺灣新竹地方檢察署  臺灣新竹地方檢察署  臺灣新竹地方檢察署   案    號 107年度毒偵字第1220號 107年度毒偵字第1220號 107年度毒偵字第1312號 最  後  事實審 法    院 臺灣新竹地方法院 臺灣新竹地方法院 臺灣新竹地方法院  案    號 107年度訴字第482號 107年度訴字第482號 107年度訴字第461號  判決日期 107年8月14日 107年8月14日 107年9月11日 確  定    判  決 法    院 臺灣新竹地方法院 臺灣新竹地方法院 臺灣新竹地方法院  案    號 107年度訴字第482號 107年度訴字第482號 107年度訴字第461號  判    決 確定日期 107年8月14日 107年8月14日 107年10月9日 是否為得易科罰金之案件  否 是 否 備           註  新竹地檢署107年度執字第5222號（108執緝365） 新竹地檢署107年度執字第5223號（108執緝365） 新竹地檢署108年度執字第888號（108執緝367） 

編            號  4 5 6 罪            名  施用第二級毒品 持有第二級毒品純質淨重逾20公克 施用第一級毒品 宣     告     刑  有期徒刑4月，如易科罰金，以新臺幣1千元折算1日 有期徒刑8月 有期徒刑7月 犯罪日期（民國）  107年3月2日採尿時回溯96小時內之某時 107年2月22日 107年2月23日 偵  查 機    關 臺灣新竹地方檢察署  臺灣新竹地方檢察署  臺灣新竹地方檢察署   案    號 107年度毒偵字第1312號 108年度毒偵緝字第10號 108年度毒偵緝字第10號 最  後  事實審 法    院 臺灣新竹地方法院 臺灣新竹地方法院 臺灣新竹地方法院  案    號 107年度訴字第461號 108年度訴字第351號 108年度訴字第351號  判決日期 107年9月11日 108年7月17日 108年7月17日 確  定    判  決 法    院 臺灣新竹地方法院 臺灣新竹地方法院 臺灣新竹地方法院  案    號 107年度訴字第461號 108年度訴字第351號 108年度訴字第351號  判    決 確定日期 107年10月9日 108年8月5日 108年8月5日 是否為得易科罰金之案件  是 否 否 備           註  新竹地檢署108年度執字第889號（108執緝367） ⒈新竹地檢署108年度執字第4549號 ⒉編號5至6之罪刑，曾經臺灣新竹地方法院以上開判決合併定刑有期徒刑1年。 ⒈新竹地檢署108年度執字第4549號 ⒉編號5至6之罪刑，曾經臺灣新竹地方法院以上開判決合併定刑有期徒刑1年。 

編            號  7 8 9 罪            名  施用第二級毒品 販賣第一級毒品 販賣第二級毒品 宣     告     刑  有期徒刑4月，如易科罰金，以新臺幣1千元折算1日 共11罪均各處有期徒刑7 年10月 共4罪均各處有期徒刑3年10月 犯罪日期（民國）  107年7月17日 107年6月20日2次、107年5月29日、107年7月16日、107年5月中某日、107年6月底某日、107年5月13日、107年4月30日、107年5月10日、107年5月24日、107年6月9日，以上共11次 107年7月5日、107年7月10日、107年5月18日、107年6月8日，以上共4次 偵  查 機    關 臺灣新竹地方檢察署  臺灣新竹地方檢察署  臺灣新竹地方檢察署  案    號 107年度毒偵字第1923號 107年度偵字第7564、8931號 107年度偵字第7564、8931號 最  後  事實審 法    院 臺灣新竹地方法院 臺灣新竹地方法院 臺灣高等法院  案    號 107年度原訴字第61號、108年度訴字第118號 107年度原訴字第61號、108年度訴字第118號 108年度原上訴字第105號  判決日期 108年5月24日 108年5月24日 109年1月7日 確  定    判  決 法    院 臺灣新竹地方法院 臺灣新竹地方法院 臺灣高等法院  案    號 107年度原訴字第61號、108年度訴字第118號 107年度原訴字第61號、108年度訴字第118號 108年度原上訴字第105號  判    決 確定日期 108年12月17日撤回上訴 108年12月17日撤回上訴 109年2月7日 是否為得易科罰金之案件  是 否 否 備           註  新竹地檢署109年度執字第1272號 ⒈新竹地檢署109年度執字第1271號 ⒉編號8至11之罪刑，曾經臺灣新竹地方法院以上開判決合併定刑有期徒刑11年。 ⒈新竹地檢署109年度執字第1271號 ⒉編號8至11之罪刑，曾經臺灣新竹地方法院以上開判決合併定刑有期徒刑11年。 

編         號  10 11 罪         名  轉讓第一級毒品 施用第一級毒品 宣    告    刑  有期徒刑10月 有期徒刑8月 犯罪日期（民國）  107年5月2日 107年7月17日 偵  查 機    關 臺灣新竹地方檢察署 臺灣新竹地方檢察署  案    號 107年度偵字第7564、8931號 107年度偵字第7564號 最後事實審 法    院 臺灣新竹地方法院 臺灣新竹地方法院  案    號 107年度原訴字第61號、108年度訴字第118號 107年度原訴字第61號、108年度訴字第118號  判決日期 108年5月24日 108年5月24日   確定判決 法    院 臺灣新竹地方法院 臺灣新竹地方法院  案    號 107年度原訴字第61號、108年度訴字第118號 107年度原訴字第61號、108年度訴字第118號  判    決確定日期 108年12月17日撤回上訴 108年12月17日撤回上訴 是否為得易科罰金之案件  否 否 備         註  ⒈新竹地檢署109年度執字第1271號 ⒉編號8至11之罪刑，曾經臺灣新竹地方法院以上開判決合併定刑有期徒刑11年。 ⒈新竹地檢署109年度執字第1271號 ⒉編號8至11之罪刑，曾經臺灣新竹地方法院以上開判決合併定刑有期徒刑11年。